Nicolás Rubio García



Analista de datos

PERFIL PROFESIONAL

Soy analista de datos certificado, próximo a graduarme como politólogo y estudiante de Economía. He sido autor de artículos y ponente en congresos nacionales, con experiencia en análisis, modelado y visualización de datos masivos, donde he contribuido al diseño de sistemas de monitoreo y evaluación, administración de bases de datos, desarrollo de metodologías de análisis, aplicación de modelos estadísticos y elaboración de informes ejecutivos. Combino sólidas habilidades analíticas, respaldado por una ética de trabajo basada en la honestidad y el respeto, consolidando así una base sólida para abordar desafíos profesionales con eficiencia y creatividad.

PORTAFOLIO Y REDES







CERTIFICACIONES

Certificación Profesional Google Advanced Data Analytics, 2024

Certificación en Ciencia de Datos e Inteligencia Artificial, 2023

Insignia Data cleaning and preprocessing Outstanding, 2023

FORMACIÓN ACADÉMICA

Pregrado en Ciencia Política, 2019 - 2023 (Ceremonia de grado en abril 2024).

Pregrado en Economía, 2021 - Presente.

Diplomado en Habilidades de Programación con Énfasis en Páginas Web, Marzo 2022 - Noviembre 2022.

Diplomado en Estadística y Econometría Aplicada, Junio 2023 - Diciembre 2023.

Bootcamp de Ciencia de Datos e Inteligencia Artifical, Octubre 2023 - Presente.

HABILIDADES

Técnicas: R, Python, SQL, Power BI, Stata, Estadística, Econometría, Investigación cualitativa y cuantitativa.

Blandas: Resolución de problemas, Trabajo en equipo, Escucha activa, Pensamiento crítico.

IDIOMAS

Inglés
Español

EXPERIENCIA

Analista de Datos Freelance

Independiente, Marzo 2023 - Presente

- Elaboré una metodología para medir el desempeño de los sistemas de salud en América Latina con modelado en R y visualización en Power BI.
- Realicé análisis y modelado de datos extraídos de la Gran Encuesta Integrada de Hogares 2022 por medio de Stata.
- Completé trabajos de recolección y análisis de datos de múltiples fuentes, como SQL, DTA, JSON, CSV y XLSX.

Contratista para el Análisis de Datos

<u>Corporación Programa Desarrollo para la Paz del Magdalena</u> <u>Centro, Diciembre 2023 - Diciembre 2023</u>

- Colaboré en el diseño e implementación del sistema integral de monitoreo y evaluación de la Corporación.
- Generé insumos estadísticos precisos y relevantes para el Informe de Gestión correspondiente al año 2023 utilizando Matplotlib y Seaborn.
- Actualicé el informe ejecutivo con cierre de 2023 mediante Power BI.
- Elaboré mapas geográficos detallados para la caracterización regional por medio de R.

Practicante de Ciencia Política - Analista de datos

<u>Corporación Programa Desarrollo para la Paz del Magdalena</u> <u>Centro, Junio 2023 - Diciembre 2023</u>

- Administré la base de datos y analicé la información para identificar tendencias clave, tomando decisiones informadas con Excel, MySQL, R y Power BI.
- Entrené dos modelos clasificatorios supervisados en R para evaluar el rendimiento y estimar determinantes de la participación.
- Desarrollé dashboards en Power BI, un formato de seguimiento del plan estratégico en Excel con macros, y una aplicación web para actualizar la base de datos.